【裁判字號】    97,聲,1369
【裁判日期】    970924
【裁判案由】    返還提存物
【裁判全文】
臺灣桃園地方法院民事裁定            97年度聲字第1369號
聲  請  人  中國信託商業銀行股份有限公司
法定代理人  乙○○
相  對  人  甲○○
上列當事人間聲請返還擔保金事件，本院裁定如下：
    主  文
本院九十四年度存字第二四二六號提存事件，聲請人所提存之提
存物即九十二年度甲類第七期中央政府建設公債債券，面額新臺
幣壹拾萬元壹張（債券代號：Ａ九二一○七），准予返還。
    理  由
一、本件聲請人業依銀行法及金融機構合併法規定，於民國96年
    9月8日合併花蓮區中小企業銀行股份有限公司（下稱花蓮企
    銀），聲請人為合併後之存續公司，依法概括承受花蓮企銀
    之權利義務，有聲請人提出之行政院金融監督管理委員會96
    年7月26日金管銀(六)字第09600285840號函在卷可稽，是以，
    原屬花蓮企銀之權利義務，自應由聲請人繼續享有或負擔，
    合先敘明。
二、按訴訟終結後，供擔保人證明已定20日以上之期間，催告受
    擔保利益人行使權利而未行使者，法院應依供擔保人之聲請
    ，以裁定命返還其提存物，民事訴訟法第104 條第1 項第3
    款定有明文。依同法第106 條規定，上開規定於其他依法令
    供訴訟上之擔保者準用之。而訴訟終結，宜從廣義解釋，包
    括執行程序終結在內。故債權人於執行程序終結後，定20日
    以上之期間催告受擔保利益人行使權利而未行使者，法院即
    得依上開規定裁定准許返還提存物。
三、聲請意旨略以：聲請人前依本院94年度裁全字第3663號民事
    裁定為擔保假扣押執行，曾提供如主文所示之債券為擔保金
    ，並以本院94年度存字第2426號擔保提存事件提存在案。茲
    因假扣押標的物業已經本院94年度執字第29243 號強制執行
    拍定，聲請人並於執行程序終結後已定20日以上之期間催告
    相對人行使權利，而其未行使，爰依法聲請返還上開提存物
    等語，並提出本院94年度裁全字第3663號裁定、94年度存字
    第2426號提存書、94年度執全字第1949號函、94年度執字第
    29243 號函暨分配表繕本、本院97年度聲字第882 號函各1
    件為證。
四、經查，聲請人主張上開事實，業據提出上開證物供本院查對
    無訛，本院並依職權調取上開卷宗查閱屬實，且上開假扣押
    執行之標的物，經本院94年度執字第29243 號強制執行拍定
    等情，業據本院依職權調取上開卷宗核閱屬實，即已符合民
    事訴訟法第104 條第1 項第3 款所定之「訴訟終結」情形。
    又聲請人業已聲請本院以97年度聲字第882 號通知函通知相
    對人，就聲請人上開假扣押之執行所受之損害限期行使權利
    ，該通知函於97年8 月2 日以登載於民眾日報之公示送達方
    式送達於相對人後，相對人迄未對聲請人行使權利，並經本
    院依職權調取上開通知行使權利卷查核屬實，亦有本院民事
    紀錄科查詢表2 紙可稽，聲請人之聲請意旨核與民事訴訟法
    第104 條第1 項第3 款規定相符，是本件聲請人聲請發還上
    開提存物，應予准許。
五、依民事訴訟法第104 條第1 項第3 款、第106 條前段，裁定
    如主文。
中    華    民    國    97    年    9     月    24    日
                  民事第三庭  法  官  陳心婷
以上正本證明與原本無異。
如對本裁定抗告須於裁定送達後10日內向本院提出抗告狀，並應
繳納抗告裁判費新台幣1,000 元。
                              書記官  林君燕
中    華    民    國    97    年    9     月    24    日


司法院資訊處製作；財團法人民間司法改革基金會備份。
